【裁判字號】    99,審訴,3277
【裁判日期】    991015
【裁判案由】    毒品危害防制條例
【裁判全文】
臺灣高雄地方法院刑事判決            99年度審訴字第3277號
公  訴  人  臺灣高雄地方法院檢察署檢察官
被      告  甲○○
上列被告因違反毒品危害防制條例案件，經檢察官提起公訴（99
年度毒偵字第3985號），本院合議庭裁定由受命法官獨任進行簡
式審判程序，判決如下：
    主  文
甲○○施用第一級毒品，累犯，處有期徒刑拾月。扣案之注射針
筒壹支，沒收之。又施用第二級毒品，累犯，處有期徒刑陸月。
應執行有期徒刑壹年貳月。扣案之注射針筒壹支，沒收之。
    事  實
一、甲○○前因施用毒品案件，經本院裁定送觀察勒戒後，認有
    繼續施用毒品之傾向，再裁定令入戒治處所施以強制戒治，
    於民國89年5 月4 日停止其處分出監，由臺灣高雄少年法院
    以88年度少調字第214 號裁定不付審理確定。復於90年間、
    91年間因施用毒品案件，經本院90年度易字第2843號判決判
    處有期徒刑4 月確定、91年度訴字第1882號判決判處有期徒
    刑6 月、6 月，應執行有期徒刑10月確定，上開各罪接續執
    行於92年11月2 日執行完畢。另因詐欺、竊盜、妨害兵役、
    施用毒品等案件，經本院以95年度簡上字第903 號判決、臺
    灣高等法院高雄分院以95年度上易字第342 號判決、95年度
    簡字第904 號判決、95年度訴字第1004號判決、95年度易字
    第733 號判決，各判處有期徒刑3 月、1 年6 月、3 月、10
    月、9 月，嗣經裁定減刑且定應執行刑為有期徒刑1 年7 月
    15日確定，並於97年11月13日執行完畢（構成累犯），復於
    98年間三度施用毒品，經本院99年度訴字第330 號判決應執
    行有期徒刑1 年、本院99年度審訴字第157 號判決有期徒刑
    9 月確定。
二、詎甲○○仍未戒絕毒癮，分別基於施用第一級毒品海洛因及
    第二級毒品甲基安非他命之犯意，於99年6 月10日下午4時
    許，在其位於高雄縣大社鄉○○路95之1 號住處，以海洛因
    摻入香菸內吸食之方式，施用第一級毒品海洛因1 次。又於
    同日晚上6 時許，在同一地點，以將第二級毒品甲基安非他
    命置於玻璃球內燒烤，吸食煙霧之方式，施用第二級毒品甲
    基安非他命1 次。嗣於99年6 月11日下午3 時許，在高雄縣
    仁武鄉○○路，因形跡可疑，為警當場查獲，經警徵得其同
    意前往其住處搜索，扣得其所有、預備供其施用海洛因所用
    之注射針筒1 支（未使用過）。另經徵得甲○○同意採集尿
    液送驗，結果呈嗎啡、甲基安非他命、安非他命陽性反應，
    始悉上情。
三、案經高雄市政府警察局移送臺灣高雄地方法院檢察署檢察官
    偵查起訴。
    理  由
一、程序部分
    本件被告甲○○所犯為死刑、無期徒刑或最輕本刑為3 年以
    上有期徒刑以外之罪，其於準備程序中就被訴事實為有罪之
    陳述，經告知簡式審判程序之旨，並聽取公訴人及被告之意
    見後，依刑事訴訟法第273 條之1 第1 項規定，裁定由受命
    法官獨任進行簡式審判程序，合先敘明。
二、論罪科刑所憑之證據及理由
  (一)訊據被告甲○○對於上揭施用第一級、第二級毒品犯行於本
    院審理時供承不諱，且被告於99年6 月11日為警查獲後所採
    集之尿液，經送檢驗之結果，確呈嗎啡、甲基安非他命、安
    非他命陽性反應，此有高雄市立凱旋醫院99年7 月2 日濫用
    藥物尿液檢驗報告及高雄市政府警察局刑警大隊偵五隊15分
    隊嫌疑人尿液對照表（編號：L15-202 ）各1 份附卷可稽；
    此外，復有被告所有預備供其施用第一級毒品所用之注射針
    筒1 支扣案可憑，是被告之自白核與事實相符，應堪採信。
    本案事證明確，被告上開施用第一、二級毒品犯行，堪以認
    定。
  (二)修正之毒品危害防制條例第20條就施用毒品者，祇於「初犯
    」及「5 年後再犯」二種情形，有其追訴條件之限制，即須
    於初犯經觀察、勒戒或強制戒治釋放後，5 年內均無施用毒
    品之行為，始能認其前所實施之觀察、勒戒或強制戒治已足
    遮斷毒癮，而得於5 年後再犯時，再予適用初犯之規定，重
    行觀察、勒戒等程式。倘5 年內已經再犯，被依法追訴處罰
    ，縱其第3 次（或第3 次以上）施用毒品之時間在初犯釋放
    5 年以後，即與「5 年後再犯」之情形有別，且因已於「5
    年內再犯」，顯見原實施觀察、勒戒或強制戒治，已無法收
    其實效，而無5 年戒斷期之存在，自無再經觀察、勒戒及強
    制戒治之必要，應得逕行追訴處罰，最高法院著有95年5 月
    9 日95年第7 次刑事庭會議決議可資參照。本件被告前因施
    用毒品案件，經本院裁定送強制戒治後，於89年5 月6 日執
    行完畢，復先後於91、95、98年間因施用毒品案件，經本院
    判處徒刑確定，有臺灣高等法院被告前案紀錄表1 份在卷可
    參。被告既曾於「5 年內再犯」，且經法院判處罪刑確定，
    本件被告復於99年6 月10日施用第一、二級毒品為警查獲，
    即非屬該條例第20條第3 項所定「5 年後再犯」之情形，檢
    察官依毒品危害防制條例第23條第2 項之規定，予以追訴，
    自屬適法。
三、論罪科刑：
  (一)按海洛因及甲基安非他命分別係屬毒品危害防制條例第2 條
    第2 項第1 款、第2 款所稱之第一、二級毒品，依法不得施
    用。核被告甲○○所為，係犯毒品危害防制條例第10條第1
    、2 項之施用第一、二級毒品罪。其持有海洛因、甲基安非
    他命後，進而施用，持有之低度行為應被施用之高度行為所
    吸收，不另論罪。被告所犯前開施用第一級毒品及第二級毒
    品罪，犯意各別、行為互殊，應予分論併罰。又被告有如事
    實欄所載徒刑之宣告及執行完畢情形，有臺灣高等法院被告
    前案紀錄表1 份在卷可稽，其於前開有期徒刑執行完畢後5
    年內，故意再犯本件有期徒刑以上之罪，應依刑法第47條第
    1 項之規定論以累犯，並在其所犯施用第一級、第二級毒品
    罪刑項下均加重其刑。爰審酌被告前已因施用毒品案件經強
    制戒治，猶未徹底戒除毒癮，足認其並無戒除毒害之決心，
    本不宜寬貸，惟念其施用毒品乃自戕一己之身體健康，並具
    有病患性人格之特質，其行為本身對社會所造成之危害並非
    直接、鉅大及其坦承施用第一、二級毒品犯行等一切情狀，
    分別量處如主文所示之刑，並定應執行之刑，以資懲儆。
  (二)扣案注射針筒（未使用過）1 支，為被告所有供預備施用海
    洛因所用之物，業據被告自承在卷，爰依刑法第38條第1 項
    第2 款規定，在其所犯施用第一級毒品罪刑項下併予宣告沒
    收之。
據上論斷，應依刑事訴訟法第273 條之1 第1 項、第284 條之1
、第299 條第1 項前段，毒品危害防制條例第10條第1 項、第2
項，刑法第11條前段、第47條第1 項、第51條第5 款、第38條第
1 項第2 款，判決如主文。
本案經檢察官李怡增到庭執行職務。
中    華    民    國    99    年    10    月    15    日
                  刑事第十庭    法  官  王  琁
以上正本證明與原本無異。
如不服本判決應於收受判決後10日內向本院提出上訴書狀，並應
敘述具體理由。其未敘述上訴理由者，應於上訴期間屆滿後20日
內向本院補提理由書(均須按他造當事人之人數附繕本)「切勿逕
送上級法院」。
中    華    民    國    99    年    10    月    15    日
                                書記官  王淑娟
附錄本判決論罪科刑法條全文：
毒品危害防制條例第10條
施用第一級毒品者，處6月以上5年以下有期徒刑。
施用第二級毒品者，處 3 年以下有期徒刑。

司法院資訊處製作；財團法人民間司法改革基金會備份。
